【裁判字號】    98,勞簡上,27
【裁判日期】    980831
【裁判案由】    給付工資
【裁判全文】
臺灣臺北地方法院民事判決            98年度勞簡上字第27號
上  訴  人  億泰電線電纜股份有限公司
法定代理人  甲○○
訴訟代理人  陳俊雄律師
被上訴人    乙○○
            丙○○
上列當事人間請求給付工資事件，上訴人對於中華民國98年3月
30日本院臺北簡易庭98年度北勞簡字第22號第一審判決提起上訴
，本院於98年8月19日言詞辯論終結，判決如下：
    主      文
上訴駁回。
第二審訴訟費用由上訴人負擔。
    事實及理由
一、被上訴人起訴主張：
    被上訴人乙○○、丙○○於上訴人任職近1年，上訴人趁被
    上訴人於民國97年9月12日休假時，於同年9月16日告知被上
    訴人無須返回大陸工作，然上訴人積欠被上訴人乙○○97年
    9月薪資新臺幣（下同）2萬8120元（每月薪資4萬5000元，
    算至9月19日止）、被上訴人丙○○97年9月整月薪資11萬
    7500元未付。兩造於97年11月20日在臺北市政府勞工局勞資
    爭議案件協調時，上訴人已同意於同年11月30日前給付被上
    訴人乙○○2萬8120元、被上訴人丙○○11萬7500元，詎上
    訴人迄今仍未給付積欠薪資，為此請求上訴人給付，並聲明
    ：上訴人應給付被上訴人乙○○2萬8120元、應給付被上訴
    人丙○○11萬7500元。
二、上訴人則以：
    被上訴人均係大陸地區訴外人東莞泰錸電子有限公司（以下
    簡稱東筦泰錸公司）員工，上訴人固有投資東筦泰錸公司，
    惟兩家公司係獨立法人，上訴人僅代東莞泰錸公司支付薪資
    與被上訴人，且被上訴人之勞、健保係寄保在上訴人公司，
    非謂上訴人為被上訴人之雇主。上訴人於勞資爭議協調會時
    雖同意支付被上訴人乙○○2萬8120元、丙○○11萬7500元
    ，然被上訴人在大陸地區涉嫌竊盜案件，東莞泰錸公司表示
    只要被上訴人返回協助釐清案情，即願給付薪資，上訴人並
    無給付義務等語置辯。
三、原審為被上訴人勝訴之判決，上訴人不服，提起本件上訴，
    其於本院聲明：（一）原判決廢棄；（二）被上訴人在第一
    審之訴駁回。被上訴人於本院則聲明：上訴駁回。
四、經查：被上訴人起訴主張之事實，業據提出97年度各類所得
    扣繳暨免扣繳憑單影本為證（見原審卷第11頁），扣繳單位
    確為上訴人，上訴人亦不爭執被上訴人薪資由上訴人支付，
    且被上訴人係以上訴人為勞工保險及全民健康保險之投保單
    位等語（見本院卷第22頁背面）。再查，兩造於97年11月20
    日在臺北市政府勞工局進行勞資爭議案件協調時，協調結論
    略以：「資方（即上訴人）同意於同年11月30日前分別以匯
    款方式給付勞方丙○○11萬7500元整及勞方乙○○2萬8120
    元整，協調成立」，上訴人亦於其上簽名確認，復於本院中
    陳稱上開金額無誤等語（見本院卷第22頁背面），並有臺北
    市政府勞工局勞資爭議案件協調會議紀錄在卷可稽（見原審
    卷第6頁），足見被上訴人確係上訴人勞工，且由上訴人給
    付薪資，上訴人並於訴訟外與被上訴人成立願於同年11月30
    日前給付丙○○11萬7500元、乙○○2萬8120元之和解內容
    無訛，上訴人臨訟始辯稱兩造間並無僱傭關係，故無給付積
    欠薪資之義務云云，洵無足採。
五、綜上所述，被上訴人依僱傭關係，請求上訴人給付被上訴人
    乙○○積欠之薪資2萬8120元、被上訴人丙○○積欠之薪資
    11萬7500元，為有理由，原審判命上訴人如數給付，並依民
    事訴訟法第389條第1項第3款、第392條第2項規定，依職權
    分別宣告假執行及免為假執行，於法並無不合。上訴意旨指
    摘原判決不當，求予廢棄改判，為無理由，應予駁回其上訴
    。
六、本判決之基礎已臻明確，兩造之其餘攻擊防禦方法及舉證，
    核與判決無影響，毋庸一一論列，並此敘明。
七、據上論結，本件上訴無理由，依民事訴訟法第436條之1第3
    項、第449條第1項、第78條，判決如主文。
中    華    民    國    98    年    8    月    31    日
                     勞工法庭   審判長法官  丁蓓蓓
                                法      官  管靜怡
                                法      官  孫正華
以上正本係照原本作成
本判決不得上訴
中    華    民    國    98    年    8     月    31    日
                                書  記  官  潘惠敏


司法院資訊處製作；財團法人民間司法改革基金會備份。
